【裁判字號】    95,交簡上,34
【裁判日期】    950628
【裁判案由】    過失傷害
【裁判全文】
臺灣臺南地方法院刑事判決            95年度交簡上字第34號
上  訴  人
即  被  告  乙○○
上列上訴人即被告因過失傷害案件，不服本院九十四年度交簡字
第二一二三號中華民國九十五年二月三日第一審判決（聲請簡易
判決處刑案號：九十四年度偵字第一二００六號），提起上訴，
經被告就犯罪事實為有罪之陳述，本院管轄之第二審合議庭裁定
進行簡式審判程序，判決如下：
    主  文
原判決撤銷。
乙○○從事業務之人，因業務上之過失傷害人，處拘役伍拾日，
如易科罰金，以佰元折算壹日，緩刑貳年。
    事  實
一、乙○○為計程車司機，平日以駕駛計程車為業，係從事駕駛
    業務之人，於民國九十四年六月二十五日晚上十時五分許，
    駕駛車牌號碼ＰＱ─九九六號營業用小客車，沿臺南市○○
    路由東往西方向行駛，行經中正路與忠義路交岔路口欲左轉
    彎之際，本應注意車前狀況，隨時採取必要之安全措施，並
    遵守左轉彎時，不得占用來車道搶先左轉，及轉彎車應讓直
    行車先行，而依當時天候晴、夜間有照明、乾燥、無缺陷、
    亦無障礙物、視距良好之市區○○道路等情況觀之，又無不
    能注意之情事，竟疏於注意，貿然左轉，適有亦疏未注意車
    前狀況之甲○○騎駛車號ＨＲＡ─七０一號重型機車，沿中
    正路由西往東方向直行而來，並於進入該路口前，見該路口
    之燈號為綠燈，為儘速通過該路口，即瞬間以每小時六十公
    里之時速超速騎駛前進，兩車遂於該路口發生碰撞，致甲○
    ○人、車倒地，而受有左耳複雜性撕裂傷、左肩及左肘挫擦
    傷、左肘血腫及表皮缺損之傷害。乙○○於車禍事故發生後
    ，臺南市警察局交通隊車禍處理小組警員陳怡碩據報到場處
    理，乙○○在司法警察尚不知何人為肇事車輛之駕駛人前，
    在場表示其為駕駛人並自首犯行進而接受裁判。
二、案經甲○○訴請臺南市警察局第二分局報告臺灣臺南地方法
    院檢察署檢察官偵查後聲請簡易判決處刑。
    理  由
一、上揭事實，業據上訴人即被告乙○○坦承不諱，並有證人即
    告訴人甲○○證述明確，足認被告自白與事實相符，堪予採
    信。此外，復有臺南市○○○道路交通事故初步分析研判表
    、郭綜合醫院診斷證明書、臺南市警察局舉發違反道路交通
    管理事件通知單、事故現場照片、甲○○受傷照片二十幀、
    臺南市○○○道路交通事故肇事人自首情形紀錄表、交通事
    故現場勘驗圖、道路交通事故調查報告表(一)、(二)、道路交通
    事故現場圖附卷可稽。綜上所查，本案事證明確，被告業務
    過失傷害犯行，足以認定。
二、核被告乙○○所為，係犯刑法第二百八十四條第二項前段之
    業務過失傷害罪。被告於肇事後犯罪未被有偵查權之公務員
    或機關發覺前，向到場警員自承其乃肇事汽車之駕駛人，自
    首坦承犯行，進而接受裁判一情，業據證人甲○○證述屬實
    （見本院卷第六十頁），並有臺南市○○○道路交通事故肇
    事人自首情形紀錄表在卷可稽（見原審卷第十六頁），是被
    告自首犯罪，應依刑法第六十二條之規定減輕其刑。
三、原審以被告犯行明確，依法論罪科刑，固非無見。惟查，證
    人甲○○於本院審理時證稱：伊原本騎機車的時速是四十，
    到中正路之路口時，因為綠燈通過路口，所以瞬間加速到六
    十。發生車禍前未看見對方車子，看到時就撞上去了等語明
    確（見本院卷第五九、六０頁），併參諸本件車禍發生地點
    即中正路及忠義路路口之速限為每小時五十公里乙節，有道
    路交通事故調查報告表(一)及本院電話紀錄表在卷可考（見警
    卷第十九頁；本院卷第四六頁）。則證人甲○○於案發時、
    地，騎駛車牌號碼ＨＲＡ─七０一號重型機車，沿中正路由
    西往東方向直行而進入中正路、忠義路路口時，亦有疏未注
    意車前狀況及超速行駛之情。原審判決漏未審酌及此，顯有
    未洽。本件上訴人即被告指摘原審量刑過重，告訴人都不出
    面和解，違反誠信原則，本件應以民事方式處理即可等語，
    雖無理由，惟原判決既有上述瑕疪，自應由本院將原判決撤
    銷改判。爰審酌被告乃從事業務之人過失犯罪、告訴人甲○
    ○所受傷害程度輕微，被告已賠償告訴人損失並達成和解，
    有和解書可參（見本院卷第四五頁），而告訴人甲○○亦當
    庭表示願意原諒被告等語在卷（見本院卷第六十頁），且被
    告已於犯後供承犯行，態度良好等一切情狀，量處如主文所
    示之刑，並諭知易科罰金之折算標準，以資儆懲。末者，被
    告前未曾受有期徒刑以上刑之宣告，有臺灣高等法院被告前
    案紀錄表在卷可憑，茲念其因一時疏忽，致罹刑章，經此教
    訓後，應知所警惕，信無再犯之虞，本院因認所宣告之刑以
    暫不執行為適當，併諭知緩刑二年，以勵自新。
據上論斷，應依刑事訴訟法第四百五十五條之一第一項、第三項
、第三百六十九條第一項前段、第三百六十四條、第二百七十三
條之一第一項、第二百九十九條第一項前段，刑法第二百八十四
條第二項前段、第六十二條前段、第四十一條第一項前段、第七
十四條第一款，罰金罰鍰提高標準條例第一條前段、第二條，判
決如主文。
本案經檢察官丙○○到庭執行職務。
中    華    民    國    95    年    6     月    28    日
                  刑事第六庭    審判長法  官  張瑛宗
                                      法  官  徐千惠
                                      法  官  陳映佐
以上正本證明與原本無異。
本件不得上訴。
                                      書記官  鄭吉裕
中    華    民    國    95    年    6     月    29    日
附錄法條：
刑法第二百八十四條第二項
從事業務之人，因業務上之過失傷害人者，處一年以下有期徒刑
、拘役或一千元以下罰金，致重傷者，處三年以下有期徒刑、拘
役或二千元以下罰金。


司法院資訊處製作；財團法人民間司法改革基金會備份。
